---
title: "Tarea 6. Diferenciación e integración numérica."
author: "Análisis Numérico."
date: "Marzo del 2023"
output: 
  prettydoc::html_pretty:
    toc: true
    theme: architect
header-includes:
   - \usepackage{amsmath}
---





<style>
body {
text-align: justify}
</style>



```{r setup, include=FALSE}
knitr::opts_chunk$set(echo = TRUE)
library(knitr)
library(tidyverse)
library(pracma)
library(plotly)
library(polynom)
#library(matlib)
```


# Ejercicio 1.

Para cada una de las siguientes funciones realiza la respectiva gráfica en el intervalo dado.  Compara las gráficas de las derivadas aproximadas (con dos tamaños de paso $h\neq 0$ y $h=0$) y la derivada *exacta* en tal intervalo. Realiza la gráfica del error de la derivada cuando $h=0$.
```{r}
graf1 <- function(f,i,d){
  graf_f <- ggplot()+
    geom_function(fun=f,xlim=c(i-.1,d+.1),color="dodgerblue",linewidth=.8)+
    theme_bw()
  graf_f
}
```

```{r}
graf2<-function(f,i,d,df){
  x <<- seq(i,d,length.out=100)
  
  df_h05 <<- fderiv(f,x,n=1,h=0.5,method=c("central"))
  df_h01 <<- fderiv(f,x,n=1,h=0.1,method=c("central"))
  df_h0 <<- fderiv(f,x,n=1,h=0,method=c("central"))
  
  graf_df <- ggplot()+
      geom_function(fun=df,xlim=c(i,d),color="firebrick",linewidth=1.2)+
    geom_line(aes(x,df_h05),color="tomato2",linetype="dashed")+
    geom_line(aes(x,df_h01),color="gold",linetype="dashed")+
    geom_line(aes(x,df_h0),color="green",linetype="dashed")+
    labs(y="Derivadas")+
      theme_bw()
  ggplotly(graf_df)
}
```

```{r}
graf3<-function(f){
  error_derivada <- abs(df(x)-df_h0)
  graf_error <- ggplot()+
    geom_point(aes(x,error_derivada),color="deeppink",alpha=0.5)+
    theme_bw()
  graf_error
}
```

a) $f(x)=e^{2x}-cos (2x)$, $x\in [0,2]$
```{r}
f <- function(x){exp(2*x)-cos(2*x)}
df<-function(x) {2*exp(2*x) + 2*sin(2*x)}
i=0
d=2
graf1(f,i,d)
graf2(f,i,d,df)
graf3(f)
```

b) $f(x)=log(x+2)-(x+1)^2$, $x\in [0,5]$
```{r}
f <- function(x){log(x+2)-(x+1)^2}
df <- function(x) 1/(x+2) - 2*(x+1)
graf1(f,0,5)
graf2(f,0,5,df)
graf3(f)
```

c) $f(x)=x\, sen\,x+x^2cos\,x$, $x\in [0,\pi]$
```{r}
f <- function(x){x*sin(x)+x^2*cos(x)}
df <- function(x) sin(x) + x*cos(x) + 2*x*cos(x) - x^2*sin(x)
i=0
d=pi
graf1(f,i,d)
graf2(f,i,d,df)
graf3(f)
```

d) $f(x)=(cos\,3x)^2-e^{2x}$, $x\in [0,\pi/2]$

```{r}
f <- function(x){(cos(3*x))^2-exp(2*x)}
df <- function(x) -6*cos(3*x)*sin(3*x) - 2*exp(2*x)
i=0
d=pi/2
graf1(f,i,d)
graf2(f,i,d,df)
graf3(f)
```

```{r}
error_derivada <- abs(df(x)-df_h0)
graf_error <- ggplot()+
  geom_line(aes(x,error_derivada),color="deeppink")+
  theme_bw()
graf_error
```


e) $f(x)=x\,cos\,x-x^2sen\,x$, $x\in [0, 2\pi]$
```{r}
f <- function(x){x*cos(x)-x^2*sin(x)}
df <- function(x) cos(x) - x*sin(x) - 2*x*sin(x) - x^2*cos(x)
i=0
d=2*pi
graf1(f,i,d)
graf2(f,i,d,df)
graf3(f)
```

f) $f(x)=2(log\,x)^2+3\,sen\,x$, $x\in[1,5]$
```{r}
f <- function(x){2*log(x)^2+3*sin(x)}
df <- function(x) 4*log(x)/x + 3*cos(x)
i=1
d=5
graf1(f,i,d)
graf2(f,i,d,df)
graf3(f)
```


# Ejercicio 2 

Da el valor aproximado (por medio de las funciones `integral` y `cotes`, del package `pracma`) y exacto (en caso de ser posible) de las siguientes integrales (realiza la respectiva gráfica).

```{r}
graf4<-function(f,i,d){
  x<-seq(i,d,length.out=100)
  graf_f <- ggplot()+
      geom_function(fun=f,xlim=c(i,d),color="dodgerblue",linewidth=.8)+
      geom_area(aes(x,f(x)),fill="gold4",alpha=0.5)+
      theme_bw()
  graf_f
}
```
```{r}
integrador<-function(f,i,d){
  for(nodos in 2:8){
    integral_aprox<-cotes(f,i,d,n=10,nodes=nodos)
    cat("La aproximación de la integral con ",nodos," nodos es:",integral_aprox,"\n")
  }
}
```


a) 

\begin{equation}
\int_{0.5}^1 x^4 dx
\end{equation}

```{r}
f<-function(x){x^4}
graf4(f,.5,1)
integrador(f,.5,1)
```


b) 

\begin{equation}
\int_{0}^{0.5} \frac{2}{x-4} dx
\end{equation}
```{r}
f<-function(x){2/(x-4)}
i=0
d=.5
graf4(f,i,d)
integrador(f,i,d)
```



c) 

\begin{equation}
\int_{1}^{1.5} x^2\, log(x) dx
\end{equation}
```{r}
f<-function(x){x^2*log(x)}
i=1
d=1.5
graf4(f,i,d)
integrador(f,i,d)
```


d) 

\begin{equation}
\int_{0}^{1} x^2 e^{-x}\,dx
\end{equation}
```{r}
f<-function(x){x^2*exp(-x)}
i=0
d=1
graf4(f,i,d)
integrador(f,i,d)
```

e)

\begin{equation}
\int_{1}^{1.6} \frac{2x}{x^2-4} dx
\end{equation}
```{r}
f<-function(x){2*x/(x^2-4)}
i=1
d=1.6
graf4(f,i,d)
integrador(f,i,d)
```

f)

\begin{equation}
\int_{0}^{\pi/4} e^{3x}sin(2x) dx
\end{equation}
```{r}
f<-function(x){exp(3*x)*sin(2*x)}
i=0
d=pi/4
graf4(f,i,d)
integrador(f,i,d)
```

g)

\begin{equation}
\int_{0}^{\pi/2} ((sen\,x)^2-2x\,sen\,x+1) dx
\end{equation}
```{r}
f<-function(x){(sin(x))^2-2*x*sin(x)+1}
i=0
d=pi/2
graf4(f,i,d)
integrador(f,i,d)
```

