---
title: "Tarea 2. Método de bisección e iteración de punto fijo."
author: "Análisis Numérico."
date: "Febrero 2023"
output: 
  prettydoc::html_pretty:
    toc: true
    theme: cayman
header-includes:
   - \usepackage{amsmath}
---





<style>
body {
text-align: justify}
</style>



```{r setup, include=FALSE}
knitr::opts_chunk$set(echo = TRUE)
library(knitr)
library(tidyverse)
library(pracma)
library(plotly)
```


```{r echo=FALSE}
metodo_biseccion <- function(f_x, a,b,tol, N){
  cond <-  1
  it <- 0
  A <- a
  B <- b
  p <- 0
  while(cond==1){
    it <- it+1
    if(it<=N){#if 1
      p[it] <- A[it]+(B[it]-A[it])/2
      tol_it <- (B[it]-A[it])/2
      if( f_x(p[it])==0 | tol_it<tol){#if 2
        resultados <- list(aprox=p, precision=tol_it, iteraciones=it)
        return(resultados)
        cond <- 0
      }# end if 2
      else{ #else 2
        if(f_x(A[it])*f_x(p[it])<0){# if 3
          A[it+1] <- A[it]
          B[it+1] <- p[it]
        } # end if 3
        else{# else 3
          A[it+1] <- p[it]
          B[it+1] <- B[it]
        }# end else 3
      } #end else 2
    }#end if 1
    else{ # else 1
      print("Se alcanzó el máximo de iteraciones")
      cond <- 0
    } # end else 1
  }# While
}#Función
```



# Ejercicio 1

Sea $f(x)=\sqrt{x}-\cos x$.  Usa el método de la bisección para encontrar $x\in [0,1]$ tal que $f(x)=0$.

```{r}
f_a <- function(x){sqrt(x)-cos(x)}

x_a <- seq(0, 1.5, by=0.0001)
y_a <- f_a(x_a)

graf_a <- ggplot()+
  geom_vline(xintercept = 0, linetype="dashed")+ #eje x
  geom_hline(yintercept = 0, linetype="dashed")+ #eje y
  geom_line(aes(x=x_a, y=y_a), color="red", linewidth=1)+
  #coord_fixed(ratio = 1)+ # misma escala en los ejes
  labs(x="x", y="f(x)", title="Primera gráfica")+
  theme_bw()


ggplotly(graf_a)
```
Otra opción

```{r}
graf_a <- ggplot()+
  #geom_vline(xintercept = 0, linetype="dashed")+ #eje x
  #geom_hline(yintercept = 0, linetype="dashed")+ #eje y
  geom_function(fun=f_a, color="red", linewidth=1, n=200)+
  #coord_fixed(ratio = 1)+ # misma escala en los ejes
  xlim(0, 1.5)+
  labs(x="x", y="f(x)", title="Primera gráfica")+
  theme_bw()


ggplotly(graf_a)
```
Utilizando la función desarrollada en clase
```{r}
metodo_biseccion(f_a,0,1,1e-10,N=500)
```
La raíz es 0.6417144 
Utiliando la función de pracma:
```{r}
bisect(f_a,0,1,500)
```


# Ejercicio 2

Usa el método de la bisección para encontrar una raíz con una precisión de $10^{-2}$ para $x^3-7x^2+14x-6=0$ en cada intervalo.

\begin{equation}
a) [0,1]\qquad\qquad b) [1, 3.2]\qquad\qquad c)[3.2, 4]
\end{equation}

# Ejercicio 3

Usa el metodo de la bisección para encontrar las soluciones con una precisión de $10^{-5}$ para los siguientes problemas.

a) $x-2^{-x}=0$ para $0\leq x\leq 1$

b) $e^x-x^2+3x-2=0$ para $0\leq x\leq 1$
```{r}
f_a <- function(x){exp(x)-x^2+3*x-2}

x_a <- seq(-5, 5, by=0.0001)
y_a <- f_a(x_a)

graf_a <- ggplot()+
  geom_vline(xintercept = 0, linetype="dashed")+ #eje x
  geom_hline(yintercept = 0, linetype="dashed")+ #eje y
  geom_line(aes(x=x_a, y=y_a), color="red", linewidth=1)+
  #coord_fixed(ratio = 1)+ # misma escala en los ejes
  labs(x="x", y="f(x)", title="Primera gráfica")+
  theme_bw()


ggplotly(graf_a)
```

```{r}
bisect(f_a,-5,5,500)
```
La raíz está en 0.2575303
c) $2x\cos (2x)-(x+1)^2=0$ para $-3\leq x\leq -2$ y $-1\leq x \leq 0$

d) $x\cos x-2x^2+3x-1=0$ para $0.2\leq x\leq 0.3$ y $1.2\leq x \leq 1.3$
```{r}
f_a <- function(x){x*cos(x)-2*x^2+3*x-1}

x_a <- seq(-1, 2.5, by=0.0001)
y_a <- f_a(x_a)

graf_a <- ggplot()+
  geom_vline(xintercept = 0, linetype="dashed")+ #eje x
  geom_hline(yintercept = 0, linetype="dashed")+ #eje y
  geom_line(aes(x=x_a, y=y_a), color="red", linewidth=1)+
  #coord_fixed(ratio = 1)+ # misma escala en los ejes
  labs(x="x", y="f(x)", title="Primera gráfica")+
  theme_bw()


ggplotly(graf_a)
```
```{r}
bisect(f_a,-1,1,500)
```
```{r}
bisect(f_a,1,2,500)
```

# Ejercicio 4

Considera las funciones $f(x)=x$ y $g(x)=2 \sin x$.  Usa el método de la bisección para encontrar una aproximación con una precisión de $10^{-5}$ para el primer valor positivo $x$ tal que $f(x)=g(x)$.




# Ejercicio 5

Sea $f(x)=(x+2)(x+1)x(x-1)^3(x-2)$. ¿A cuál raíz de $f$ converge el método de la bisección cuando se aplica a los siguientes intervalos?

\begin{equation}
a) [-3,2.5]\qquad \qquad b) [-2.5, 3]\qquad\qquad c)[-1.75, 1.5]\qquad\qquad d) [-1.5, 1.75]
\end{equation}






# Ejercicio 6

En cada una de las siguientes ecuaciones, determina un intervalo $[a,b]$ en que convergerá la iteración de punto fijo.  Estima la cantidad de iteraciones necesarias para obtener aproximaciones con una exactitud de $10^{-5}$ y realiza los cálculos.

```{r}

it_pf <- function(g, q0, pr=1e-5, N=100){
  cond <- 1
  it <- 1
  q <- q0
  while(cond==1){
    if(it<=N){
      q[it+1] = g(q[it]) # iteración de la función 
      pr_it <- abs(q[it+1]-q[it]) # precisión en la iteración 
       if(pr_it<pr){
          resultados <- list(sucesion=q, precision=pr_it, iteraciones=it)
          return(resultados)
          cond <- 0
          }#final del segundo if
        else{it <- it+1}
    }#final del primer if
    else{
      print("Se alcanzo el maximo de iteraciones")
      cond <- 0
    }#fin del else
  }#final del while
}# final de la función

```


a. $\quad x=\frac{2-e^{x}+x^{2}}{3}$
```{r}
f <- function(x){x}
g <- function(x){(2-exp(x)+x^2)/3}
h <- function(x){g(x)-f(x)}

graf <- ggplot()+
  #geom_vline(xintercept = 0, linetype="dashed")+ #eje x
  #geom_hline(yintercept = 0, linetype="dashed")+ #eje y
  #geom_line(aes(x=x_a, y=y_a), color="red", linewidth=1)+
  geom_function(fun=f,color="red",linewidth=0.75,n=200)+
  geom_function(fun=g,color="blue",linewidth=0.75,n=200)+
  geom_function(fun=h,color="yellow",linewidth=0.75,n=200)+
  coord_fixed(ratio = 1)+ # misma escala en los ejes
    xlim(-2,2)+
  labs(x="x", y="f(x)", title="Primera gráfica")+
  theme_bw()


ggplotly(graf)
```
```{r}
it_pf(g,0,pr=1e-10)
```
```{r}
bisect(h,0,1)
```

b. $\quad x=\frac{5}{x^{2}}+2$

c. $\quad x=\left(e^{x} / 3\right)^{1 / 2}$
```{r}
f <- function(x){x}
g <- function(x){sqrt(exp(x)/3)}
h <- function(x){g(x)-f(x)}

graf <- ggplot()+
  #geom_vline(xintercept = 0, linetype="dashed")+ #eje x
  #geom_hline(yintercept = 0, linetype="dashed")+ #eje y
  #geom_line(aes(x=x_a, y=y_a), color="red", linewidth=1)+
  geom_function(fun=f,color="red",linewidth=0.75,n=200)+
  geom_function(fun=g,color="blue",linewidth=0.75,n=200)+
  geom_function(fun=h,color="yellow",linewidth=0.75,n=200)+
  coord_fixed(ratio = 1)+ # misma escala en los ejes
    xlim(-2,2)+
  labs(x="x", y="f(x)", title="Primera gráfica")+
  theme_bw()


ggplotly(graf)
```
```{r}
it_pf(g,1,pr=1e-10)
```
```{r}
bisect(h,0,2)
```
d. $\quad x=5^{-x}$

e. $\quad x=6^{-x}$

f. $\quad x=0.5(\sin x+\cos x)$
```{r}
f <- function(x){x}
g <- function(x){0.5*(sin(x)+cos(x))}
h <- function(x){g(x)-f(x)}

graf <- ggplot()+
  #geom_vline(xintercept = 0, linetype="dashed")+ #eje x
  #geom_hline(yintercept = 0, linetype="dashed")+ #eje y
  #geom_line(aes(x=x_a, y=y_a), color="red", linewidth=1)+
  geom_function(fun=f,color="red",linewidth=0.75,n=200)+
  geom_function(fun=g,color="blue",linewidth=0.75,n=200)+
  geom_function(fun=h,color="yellow",linewidth=0.75,n=200)+
  coord_fixed(ratio = 1)+ # misma escala en los ejes
    xlim(-2,2)+
  labs(x="x", y="f(x)", title="Primera gráfica")+
  theme_bw()


ggplotly(graf)
```
```{r}
it_pf(g,0.75,pr=1e-10)
```
```{r}
bisect(h,0,1)
```

