---
title: "Actividad, Análisis Numérico."
author: "Luis Antonio Domínguez Ávila"
date: "Marzo del 2023"
output: 
  prettydoc::html_pretty:
    toc: true
    theme: architect
header-includes:
   - \usepackage{amsmath}
---




<style>
body {
text-align: justify}
</style>



```{r setup, include=FALSE}
knitr::opts_chunk$set(echo = TRUE)
library(knitr)
library(tidyverse)
library(pracma)
library(plotly)
library(polynom)
# library(matlib)


library(openxlsx)
library(lubridate)

library(tseries)
library(forecast)
library(ggfortify)
```


# Ejercicio 1 

a) Aproxima la menor raíz positiva de $f(x)=x^3-3.23x^2-5.54x+9.84$ por medio de los métodos de bisección y Newton Raphson, compara los resultados.

b) Determina las dos raíces de $f(x)=sen\, x+3\,cos\, x-2$ que pertenecen al intervalo $(-2,2)$, utilizando los métodos de bisección y de Newton Raphson, compara los resultados.

c) El polinomio $f(x)=x^3-1.2x^2-8.19x+13.23$ tiene una raíz de orden dos cercana a $x=2$. Aproxima dicha raíz por medio del método de Newton Raphson.  En este caso ¿por qué no se puede utilizar el método de bisección?



# Ejercicio 2

Encuentra un punto fijo de la función $f(x)=sen\,x-0.1x+1$.


# Ejercicio 3 

Resuelve el siguiente sistema de ecuaciones no lineal:

\begin{eqnarray}
-2x^3+3y^2+42&=&0\\
5x^2+3y^3-69&=&0
\end{eqnarray}



# Ejercicio 4

Descarga el conjunto de datos de algún indicador económico (https://www.inegi.org.mx/app/tablero/) y realiza la respectiva gráfica. Posteriormente, selecciona un periodo (por ejemplo un año) y ajusta los datos por medio de un polinomio interpolante y por spline cúbico. Comenta los resultados obtenidos. 

```{r}
balanza <- read.xlsx("Balanza.xlsx") %>% as_tibble()
balanza$Periodos <- ym(balanza$Periodos)
graf_balanza <- ggplot(balanza)+
   geom_line(aes(Periodos, Balanza), color="dodgerblue")+
   #scale_x_date(breaks="3 years")+
   theme_bw()
 ggplotly(graf_balanza)
 
 balanza_ts <- ts(balanza$Balanza, start=c(2010,1),frequency=12)
 balanza_ts
 
 autoplot(balanza_ts,ts.colour="dodgerblue",ts.linetype="dashed")+
   theme_bw()
```

```{r}
balanza_2020 <- filter(balanza,year(Periodos)==2020)
balanza_2020 <- mutate(balanza_2020,Mes=month(Periodos))

poli_balanza <- as.function(poly.calc(balanza_2020$Mes,balanza_2020$Balanza))

mes_suce <- seq(1,12,length.out=100)
poli_balanza_spline <- cubicspline(balanza_2020$Mes,balanza_2020$Balanza,mes_suce)
tabla_balanza <- tibble(mes=mes_suce, balanza=poli_balanza_spline)

graf_c2020 <- ggplot(balanza_2020)+
  geom_line(aes(Mes,Balanza),color="firebrick")+
  geom_point(aes(Mes,Balanza),color="deeppink3",size=2)+
  geom_function(fun=poli_balanza,color="cyan4",linewidth=0.75)+
  geom_line(data=tabla_balanza,aes(mes_suce,poli_balanza_spline),color="gold3")
  theme_bw()
  
ggplotly(graf_c2020)
```




