---
title: "Tarea 3. Método de Newton Raphson y de la secante."
author: "Análisis Numérico. Luis Antonio Domínguez Ávila"
date: "Febrero del 2023"
output: 
  prettydoc::html_pretty:
    toc: true
    theme: cayman
header-includes:
   - \usepackage{amsmath}
---





<style>
body {
text-align: justify}
</style>



```{r setup, include=FALSE}
knitr::opts_chunk$set(echo = TRUE)
library(knitr)
library(tidyverse)
library(pracma)
library(plotly)
```


```{r}
graficar <- function(f,df,i,d,t){
#p0<-0
# p1<-p0-f(p0)/df(p0)
# p2<-p1-f(p1)/df(p1)
# p3<-p2-f(p2)/df(p2)
graf <- ggplot()+
  #geom_vline(xintercept = 0, linetype="dashed")+ #eje x
  #geom_hline(yintercept = 0, linetype="dashed")+ #eje y
  geom_function(fun=f, color="red", linewidth=1)+
  #coord_fixed(ratio = 1)+ # misma escala en los ejes
  xlim(i, d)+
  labs(x="x", y="f(x)", title=t)+
  theme_bw()


ggplotly(graf)
#newtonRaphson(f,0,dfun=df)
}
```


# Ejercicio 1

Usa el método de Newton llevando a cabo las iteraciones paso a paso para aproximar la solución de las siguientes ecuaciones en el intervalo dado.


a)  $x^3-2x^2-5=0$, $[1,4]$
```{r}
f <- function(x){x^3-2*x^2-5}
df <- function(x){3*x^2-4*x}
graficar(f,df,-5,5,"Gráfica x^3-2x^2-5=0")
newtonRaphson(f,1,dfun=df)

```

b)  $x-cosx=0$, $[0, \pi/2]$

```{r}
f <- function(x){x-cos(x)}
df <- function(x){1+sin(x)}
graficar(f,df,-5,5,"Gráfica f(x)=x-cos(x)")
newtonRaphson(f,0,dfun=df)
#secant(f,0,2*pi,tol=1e-10)

```


# Ejercicio 2 

Aproxima la solución de las siguientes ecuaciones por medio del método de Newton y compáralo con las soluciones obtenidas por medio del método de la bisección.

a) $x-2^{-x}=0$ para $0\leq x\leq 1$
```{r}
f <- function(x){x-2^(-x)}
df <- function(x){1+log(2)/(2^x)}
graficar(f,df,-1,2,"Gráfica 2.a)")
newtonRaphson(f,0,dfun=df)
```
```{r}
bisect(f,0,1,500)
```
El número de iteraciones por el método de Newton fue menor

b) $e^x-x^2+3x-2=0$ para $0\leq x\leq 1$
```{r}
f <- function(x){exp(x)-x^2+3*x-2}
df <- function(x){exp(x)-2*x+3}
graficar(f,df,-1,1,"Gráfica 2.b)")
newtonRaphson(f,0,dfun=df)
```
```{r}
bisect(f,0,1,500)
```
Las iteraciones vuelven a ser menores con el método de Newton

c) $2x\cos (2x)-(x+1)^2=0$ para $-3\leq x\leq -2$ y $-1\leq x \leq 0$
```{r}
f <- function(x){2*x*cos(2*x)-(x+1)^2}
df <- function(x){-4*x*sin(2*x)-2*x-2+2*cos(2*x)}
graficar(f,df,-4,1,"Gráfica 2.c)")
newtonRaphson(f,-2,dfun=df)
newtonRaphson(f,-1,dfun=df)
```
```{r}
bisect(f,-3,-2,500)
```

```{r}
bisect(f,-1,0,500)
```
En ambos casos, las iteraciones por método de Newton fueron menores

d) $x\cos x-2x^2+3x-1=0$ para $0.2\leq x\leq 0.3$ y $1.2\leq x \leq 1.3$
```{r}
f <- function(x){x*cos(x)-2*x^2+3*x-1}
df <- function(x){-x*sin(x)+cos(x)-4*x+3}
graficar(f,df,0.1,1.4,"Gráfica 2.d)")
newtonRaphson(f,0.2,dfun=df)
newtonRaphson(f,1.2,dfun=df)
```
```{r}
bisect(f,0.2,0.3,500)
```
```{r}
bisect(f,1.2,1.3,500)
```
Vuelve a tener menores iteraciones el método de Newton

# Ejercicio 3 

Aproxima la solución de las siguientes ecuaciones por medio de los métodos de la biseccción, Newton y de la secante. Compara el número de iteraciones necesarias y la precisión obtenida.


a) $e^x+2^{-x}+2\,cos\,x-6=0$, para $1\leq x\leq 2$.
```{r}
f <- function(x){exp(x)+2^(-x)+2*cos(x)-6}
df <- function(x){-2*sin(x)+exp(x)-log(2)/(2^x)}
graficar(f,df,-5,5,"Gráfica 3.a)")
newtonRaphson(f,1,dfun=df)
bisect(f,1,2)
secant(f,1,2,tol=1e-10)
```
El método de la secante fue el de menos iteraciones

b) $log(x-1)+cos(x-1)=0$ para $1.3\leq x \leq 2$.
```{r}
f <- function(x){log(x-1)+cos(x-1)}
df <- function(x){(1/(x-1)-sin(x-1))}
graficar(f,df,1.3,2,"Gráfica 3.b)")
newtonRaphson(f,1.5,dfun=df)
bisect(f,1.3,2)
secant(f,1.3,2,tol=1e-10)
```
El método de Newton fue el de menos iteraciones

c) $2x\,cos\,2x-(x-2)^2=0$ para $2\leq x \leq 3$ y $3\leq x \leq 4$.
```{r}
f <- function(x){2*x*cos(2*x)-(x-2)^2}
df <- function(x){-4*x*sin(2*x)+2*cos(2*x)-2*x+4}
graficar(f,df,-5,5,"Gráfica 3.a)")
newtonRaphson(f,2,dfun=df)
bisect(f,2,3)
secant(f,2,3,tol=1e-10)
newtonRaphson(f,4,dfun=df)
bisect(f,3,4)
secant(f,3,4,tol=1e-10)
```
En el primer caso, tanto newtonRaphson como secante tuvieron las menores iteraciones. Para el segundo intervalo, fue newtonRaphson el menor

d) $e^x-3x^2=0$ para $0\leq x \leq 1$ y $3\leq x \leq 5$.
```{r}
f <- function(x){exp(x)-3*x^2}
df <- function(x){exp(x)-6*x}
graficar(f,df,-5,5,"Gráfica 3.d)")
newtonRaphson(f,1,dfun=df)
bisect(f,0,1)
secant(f,0,1,tol=1e-10)
newtonRaphson(f,3,dfun=df)
bisect(f,3,5)
secant(f,3,5,tol=1e-10)
```
En el primer caso, newtonRaphson contó con menos iteraciones. En el segundo, fueron iguales newtonRaphson y secante

