---
title: "Tarea 8. Regresión Lineal."
author: "Análisis Numérico. Luis Antonio Domínguez Ávila"
date: "Mayo 2023"
output: 
  html_document:
    toc: true
    toc_depth: 1
    theme: cerulean
---





<style>
body {
text-align: justify}
</style>



```{r setup, include=FALSE}
knitr::opts_chunk$set(echo = FALSE)
library(knitr)
library(tidyverse)
library(pracma)
library(plotly)
library(MASS)
library(ISLR2)
library(car)
library(corrplot)
library(rgl)
knitr::knit_hooks$set(webgl = hook_webgl)
```



# Conjunto de datos

Elegir un conjunto de datos de la lista que se muestra al ejecutar el siguiente chunk (previamente debes cargar los packages que están en el chunk anterior)

```{r}
data()
```

```{r echo=TRUE}
data("Anscombe")
head(Anscombe)
```

# Resumen estadístico

```{r}
summary(Anscombe )
```


# Matriz de diagramas
```{r}
scatterplotMatrix(~ education+income+young+urban,regLine=TRUE,smooth=FALSE,diagonal=list(method="histogram"),data=Anscombe )
```


# Distribución de variables (histogramas) {.tabset}

## education
```{r}
ggplot(Anscombe )+
  geom_histogram(aes(education),color="black",fill="red3",bins=10)+
  theme_bw()
```

## income
```{r}
ggplot(Anscombe )+
  geom_histogram(aes(income),color="black",fill="red3",bins=10)+
  theme_bw()
```

## young
```{r}
ggplot(Anscombe )+
  geom_histogram(aes(young),color="black",fill="red3",bins=10)+
  theme_bw()
```

## urban
```{r}
ggplot(Anscombe )+
  geom_histogram(aes(urban),color="black",fill="red3",bins=10)+
  theme_bw()
```

# Diagramas de dispersión (scatterplots) {.tabset}

## education vs income
```{r warning=FALSE,message=FALSE}
ggplot(Anscombe )+
  geom_point(aes(income,education),color="blue3",size=1.5)+
  geom_smooth(aes(income,education),method="lm",se=FALSE)+
  theme_bw()
```

## education vs urban
```{r warning=FALSE,message=FALSE}
ggplot(Anscombe )+
  geom_point(aes(urban, education),color="blue3",size=1.5)+
  geom_smooth(aes(urban, education),method="lm",se=FALSE)+
  theme_bw()
```

# Matriz de correlación
```{r}
mat_cor <- cor(dplyr::select(Anscombe,where(is.numeric)))
corrplot(mat_cor,method="color")
```


# Regresión lineal simple {.tabset}

## urban ~ income
```{r}
ur_in_lm <- lm(urban ~ income,data=Anscombe)
summary(ur_in_lm)
```

## urban ~ education
```{r}
ur_ed_lm <- lm(urban ~ education,data=Anscombe)
summary(ur_ed_lm)
```
 
# Regresión lineal múltiple {.tabset}

## urban ~ income + education
```{r webgl=TRUE, warning=FALSE}
scatter3d(urban ~ income + education,data=Anscombe,fit="linear",residual=TRUE,bg="white",axis.scale=TRUE)
```

```{r}
ur_ined_lm <- lm(urban ~ income + education, data=Anscombe)
summary(ur_ined_lm)
```



